【裁判字號】    89,訴,1220
【裁判日期】    891219
【裁判案由】    誣告
【裁判全文】
臺灣臺南地方法院刑事判決                        八十九年度訴字第一二二號
    公  訴  人  臺灣台南地方法院檢察署檢察官
    被      告  甲○○○
右列被告因誣告案件，經檢察官提起公訴（八十九年度偵字第八九九四號），本院判
決如左：
    主  文
甲○○○意圖他人受刑事處分，而使用偽造之證據，處有期徒刑陸月，緩刑貳年。
扣案之石頭壹粒沒收。
    事  實
一、甲○○○明知於民國八十九年四月十七日下午三時三十分許，在台南市○○街一
    一一巷內，乙○○（另以八十九年度偵字第五七三二號提起公訴）在與他拉扯時
    ，並未持石頭打她，係因手持鑰匙在拉扯中傷及甲○○○之右眼瞼，造成其受有
    右眼瞼皮下血腫併結膜下出血，為了強化乙○○之傷害惡行，竟提出虛偽之證物
    有紅色液體痕跡的石頭一個，誣告乙○○用該石頭打她，經本署檢驗員毛俊仲進
    行化驗發現石頭上痕跡並非人血，液體流動方式亦非打擊之噴濺痕，方發現其情
    。
二、案經台灣台南地方法院檢察署檢察官自動偵查起訴。
    理  由
一、訊據被告甲○○○否認前述事實，辯稱乙○○確實用石頭打她云云。唯查右揭事
    實業據被害人乙○○於偵查中陳述明確，復有被告甲○○○提出之證物石頭一顆
    可資佐證，本署檢驗員毛俊仲使用Aminopyrine試劑法，對石頭上之紅色液體痕
    跡進行化驗，結果為陰性無色，證實並非血跡，且依被告甲○○○在警訊中對告
    訴人毆打他的描述，係持石頭捶打，但石頭上之液體痕跡係塊狀斑，邊緣整齊，
    係屬轉移性跡斑而非高速打擊之噴濺痕，有鑑定報告一紙附卷可稽，再查在場之
    證人即被告之女余春美亦於本院審理中證稱，沒看到乙○○有拿石頭等語，是被
    告所辯顯係卸責之辭，不足採信，其明知被害人乙○○並非持石頭打他，為強化
    被害人之傷害罪狀，而誣告其持石頭打他，其罪證明確，犯刑堪予認定。
二、核被告所為係犯刑法第一百六十九條第二項意圖他人受刑事處分，而使用偽造之
    證據罪。爰審酌被告犯罪之動機、目的、手段、所生危害、犯罪後態度等一切情
    狀，量處如主文所示之刑，以資懲儆。又被告前未曾受有期徒刑以上刑之宣告，
    有台灣台南地方法院檢察署刑案資料查註紀錄表在卷可憑，其經此教訓後，應知
    所警惕，信無再犯之虞，本院因認所宣告之刑以暫不執行為適當，併諭知緩刑二
    年，以勵自新。又扣案之石頭一粒為被告所有，供犯罪所用之物，應予沒收。
據上論斷，應依刑事訴訟法第二百九十九條第一項前段，刑法第一百六十九條第二項
、第七十四條第一款、第三十八條第一項第二款，判決如主文。
本案經檢察官胡平貴到庭執行職務。
中    華    民    國      八十九      年    十二      月    十九      日
                                  臺灣臺南地方法院刑事第二庭
          法  官 石家禎
右正本證明與原本無異。
如不服本判決，應於判決送達後十日內，向本院提出上訴狀。
                                          書記官 葉東平
中    華    民    國      八十九      年     十二     月     十九     日
附錄本案論罪科刑法條全文：
刑法第一百六十九條第一項：意圖他人受刑事或懲戒處分，向該管公務員誣告者，處
                          七年以下有期徒刑。


司法院資訊處製作；財團法人民間司法改革基金會備份。
